【裁判字號】    89,簡上,86
【裁判日期】    890131
【裁判案由】    台灣地區與大陸地區人民關係條例
【裁判全文】
臺灣臺北地方法院刑事判決                          八十九年度簡上字第八六號
    上  訴  人  丁○○
    即  被  告
右列上訴人因違反台灣地區與大陸地區人民關係條例案件，不服本院八十八年度北簡
字第三八一號，中華民國八十九年一月三十一日第一審判決（聲請簡易判決處刑案號
：八十八年度偵字第一五四０號），提起上訴，本院判決如左：
    主  文
原判決撤銷。
丁○○違反不得居間介紹他人僱用大陸地區人民在臺灣地區從事未經許可之工作之規
定，累犯，科罰金新臺幣貳萬元，如易服勞役，以新臺幣玖佰元即銀元參佰元折算壹
日。
    事  實
一、丁○○於民國八十、八十一年間各因違反麻醉藥品管理條例案件，分別經判處有
    期徒刑七月，復經台灣高等法院合併定執行刑一年確定，於八十三年六月十七日
    服刑期滿執行完畢（構成累犯）。猶不知悔改，明知不得居間介紹他人僱用大陸
    地區人民在台灣地區從事未經許可之工作，竟於民國八十七年九月三十日，居間
    介紹其表弟即以探親名義入境之大陸地區人民乙○○至丙○○經營之全壘打派報
    社擔任分發傳單之工作，每發一百份傳單可獲取新台幣（下同）二十五元之報酬
    。嗣於同日下午四時許為警於台北市○○○路○段二九０巷二三弄口查獲，而查
    悉上情。
二、案經台北市政府警察局士林分局報請台灣士林地方法院檢察署呈請台灣高等法院
    檢察署移轉台灣台北地方法院檢察署檢察官偵查起訴。
    理  由
一、訊據被告即上訴人丁○○否認有何違反台灣地區與大陸地區人民關係條例犯行，
    辯稱：乙○○為其表弟，其並未僱用乙○○發放傳單云云。經查：右揭事實業據
    證人乙○○證述綦詳，明確證稱：是表哥即被告介紹他至全壘打派報社發傳單，
    當天才剛開始做，以發一百份二十五元計酬等語（見台灣士林地方法院檢察署八
    十七年度偵字第九五五二號偵查卷第六頁反面）。證人甲○○亦證稱：他是當日
    才認識乙○○的，因為派報社派乙○○與他一組來分發傳單，乙○○是坐派報社
    的車子過來，他帶乙○○一起發傳單，以發一百份二十五元計酬等語（見台灣士
    林地方法院檢察署八十七年度偵字第九五五二號偵查卷第七頁反面）。而被告於
    警訊時供稱：是其請乙○○代替其去派報社分發傳單（見台灣士林地方法院檢察
    署八十七年度偵字第九五五二號偵查卷第四頁反面）。於檢察官偵查時亦稱：其
    有對派報社老闆丙○○說乙○○去發傳單之事，所以丙○○知道乙○○去發傳單
    等語（見台灣台北地方法院檢察署八十八年度偵字第一五四０號偵查卷第五頁反
    面）。核與證人乙○○、甲○○證述情節相符。又被告雖稱：係因其當天身體不
    舒服，才由乙○○代替其去分發傳單等語。然該等行為究其性質，應屬被告居間
    介紹乙○○去派報社分發傳單，而非被告僱用乙○○分發傳單，是被告上開所辯
    ，尚無可採。而乙○○確係來台探親之大陸地區人民，有國人入出境端末查詢報
    表、流動人口登記聯單附卷可稽。本件事證已臻明確，被告犯行洵堪認定，應依
    法論科。
二、核被告所為，係違反台灣地區與大陸地區人民關係條例第十五條第五款不得居間
    介紹他人僱用大陸地區人民從事未經許可之工作之規定，應依條例第八十三條第
    一項規定處斷。查被告曾有如事實欄所載犯罪科刑執行情形，此有台灣高等法院
    檢察署刑案紀錄簡覆表、台灣高等法院被告全國前案紀錄表在卷足憑，其受有期
    徒刑執行完畢後，五年內再犯本件有期徒刑以上之罪，為累犯，應依刑法第四十
    七條規定加重其刑。原判決論罪科刑，固非無見，惟漏未論及累犯，並與公訴意
    旨認係被告僱用乙○○，尚有未洽。被告即上訴人上訴意旨雖無理由，然原判決
    既有上開可議之處，本院仍應將原判決撤銷予以改判。爰審酌被告之犯罪動機、
    目的、智識程度、素行、犯罪所生危害及犯罪後之態度等一切情狀，量處如主文
    所示之刑，並諭知易服勞役之折算標準，以資懲儆。
據上論斷，應依刑事訴訟法第四百五十五條之一第一項、第三項、第三百六十九條第
一項前段、第三百六十四條、第二百九十九條第一項前段，臺灣地區與大陸地區人民
關係條例第十五條第五款、第八十三條第一項，刑法第十一條前段、第四十七條、第
四十二條第二項，罰金罰鍰提高標準條例第二條，現行法規所定貨幣單位折算新臺幣
條例第二條，判決如主文。
本案經檢察官丁樹蘭到庭執行職務
中    華    民    國      八十九      年    十一      月    三十      日
                                      臺灣臺北地方法院刑事第五庭
                                          審判長  法  官  劉壽嵩
                                                  法  官  林翠華
                                                  法  官  陳容正
右正本證明與原本無異
本判決不得上訴
                                                  書記官  林妙穗
中    華    民    國       八十九     年     十一      月   三十      日
附錄本案論罪科刑法條全文
臺灣地區與大陸地區人民關係條例第十五條
左列行為不得為之：
一、使大陸地區人民非法進入臺灣地區。
二、招攬臺灣地區人民未經許可使之進入大陸地區。
三、使大陸地區人民從事未經許可或與許可目的不符之活動。
四、僱用大陸地區人民從事未經許可或與許可範圍不符之工作。
五、居間介紹他人為前款之行為。
臺灣地區與大陸地區人民關係條例第八十三條第一項
違反第十五條第四款或第五款規定者，處一年以下有期徒刑、拘役或科或併科新台幣
三十萬元以下罰金。


司法院資訊處製作；財團法人民間司法改革基金會備份。
